【裁判字號】    95,抗,775
【裁判日期】    950929
【裁判案由】    偽造文書等
【裁判全文】
臺灣高等法院刑事裁定                   95年度抗字第775號
抗  告  人
即  被  告  甲○○
上列抗告人因偽造文書案件，不服台灣板橋地方法院中華民國95
年9月8日裁定（95年度訴字第2008號），提起抗告，本院裁定如
下：
    主  文
抗告駁回。
    理  由
一、按「上訴期間為十日，自送達判決後起算」、「應於法定期
    間內為訴訟行為之人，其住、居所或事務所不在法院所在地
    者，計算該期間時，應扣除其在途之期間」、「原審法院認
    為上訴不合法律上之程式或法律上不應准許或其上訴權已經
    喪失者，應以裁定駁回之」，刑事訴訟法第三百四十九條前
    段、第六十六條第一項、第三百六十二條前段分別定有明文
    。是依上開法律規定，被告上訴自應遵守上訴之不變期間，
    而上訴之不變期間應為送達後起算十日，若被告住居所不在
    法院所在地者，上訴之不變期間則應再加上在途期間。倘被
    告逾時始提起上訴，其上訴權已經喪失，原審法院自應以裁
    定駁回之。
二、原裁定略以：本件判決於民國九十五年八月十七日送達於上
    訴人即被告甲○○位於基隆市○○區○○街二六○之十號三
    樓之居所時，因未會晤被告本人，郵務人員已將該判決付與
    同居人即其母謝王月惠簽收，依刑事訴訟法第六十二條準用
    民事訴訟法第一百三十七條第一項規定，本件判決業於當日
    發生送達之效力，此有送達證書一份在卷可稽。又被告上開
    居所並非本院所在地，依司法院所發布之「法院訴訟當事人
    在途期間標準」第二條規定，其在途期間為四日，故被告上
    訴期間應為送達判決後起算十四日即至九十五年八月三十一
    日（星期四）為止。惟被告遲至九十五年九月四日始行提起
    上訴，顯已逾越上訴期間，其上訴權業已喪失，本院當應裁
    定駁回。
三、抗告意旨以抗告人並未居住於基隆市○○區○○街二六○之
    十號三樓之住處，而係住於台中市○○街四號，本案判決書
    雖由其母親收受，但因其母親並未聯絡抗告人，致逾上訴期
    間等語。惟查：被告雖於九十三年五月十三日警詢時供稱其
    當時係居住於台中市○○街二號等情（見九十五年度偵緝字
    第一二二三號卷第七頁），然嗣於同年月十五日又具狀陳報
    變更送達處所為基隆市○○區○○街二六○之十號三樓，有
    該聲請狀附卷為憑（同上偵緝字第一二二三號卷第二十四頁
    、九十五年偵緝字第三○四號卷第二五頁），則法院對上址
    為送達，並無違誤。且遍觀本件全案卷宗並查無被告曾再變
    更送達處所或陳報法院其係住居於上開所指台中市○○街四
    號住處一事，故原審將本件判決書送達於基隆市○○區○○
    街二六○之十號三樓之居所，並由同居人即抗告人之母謝王
    月惠簽收，已生送達之效力，至其母有無將判決書轉交於抗
    告人，並不影響本件判決書送達之效力，是抗告人之上訴期
    間計至九十五年八月三十一日（星期四）即已屆滿，抗告人
    遲至九十五年九月四日始行提起上訴，自已逾上訴期間，從
    而，原審裁定駁回抗告人之上訴，並無不合，抗告人空言指
    稱其係居住於台中市○○街四號云云，委無可採，抗告為無
    理由，應予駁回。
據上論結，應依刑事訴訟法第412條，裁定如主文。
中    華    民    國    95    年    9     月    29    日
                  刑事第五庭  審判長法  官  吳    敦
                                    法  官  張 傳 栗
                                    法  官  吳 啟 民
以上正本證明與原本無異。
如不服本裁定，應於收受送達後五日內向本院提出抗告狀。
                                    書記官  江 采 廷
中    華    民    國    95    年    10    月    2     日


司法院資訊處製作；財團法人民間司法改革基金會備份。
